【裁判字號】    89,交上易,30
【裁判日期】    890406
【裁判案由】    過失傷害
【裁判全文】
臺灣高等法院高雄分院刑事判決                    八十九年度交上易字第三號
    上  訴  人  臺灣高雄地方法院檢察署檢察官
    上  訴  人
    即  被  告  丙○○
    選任辯護人  陳萬呈
右上訴人因被告過失傷害案件，不服臺灣高雄地方法院八十八年度交易字第七一一號
中華民國八十八年十二月三十日第一審判決（起訴案號：臺灣高雄地方法院檢察署八
十八年度偵字第二五０五一號），提起上訴，本院判決如左：
      主    文
上訴駁回。
丙○○緩刑貳年。
      事    實
一、丙○○於民國八十八年九月十二日下午十七時十分許，駕駛車牌ＶＯ－六二九六
    號自用小客車，沿高雄縣鳳山市○○○路由小港往鳳山（南往北）方向行駛，途
    經王生明路與黃埔路之有號誌交岔路口右轉時，應注意應距交岔路口三十公尺前
    顯示方向燈或手勢，駛至路口後再行右轉，及轉彎車應讓直行車先行；且依當時
    路面狀況，又無不能注意之情形，竟疏未注意右側慢車道狀況，便貿然搶先右轉
    ；適有同向在右側直行（由南往北），行至交岔路口未減速慢行作隨時停車之準
    備，由甲○○（無駕駛執照）所騎乘車牌ＹＷＣ－二三八號機車發生擦撞，甲○○因而隨機車倒地，受有頭部外傷併腦震盪、腦挫傷、頭後枕部裂傷、右上臂、
    右足、右足背挫擦傷、胸腹挫傷疑似內出血等傷害。丙○○於肇事後，犯罪未被
    發覺前，即在場向現場處理警員自首，並進而接受裁判。
二、案經甲○○（七十年十一月四日生）之父乙○○向臺灣高雄地方法院檢察署檢察
    官偵查起訴。
      理    由
一、訊據上訴人即被告丙○○（下稱被告）供認有於前揭時地駕車肇事，被害人甲○○因而隨機車倒地受傷之事實不諱，惟否認有過失，辯稱：當時我駕車是緩慢右
    轉，於看清右後車道沒車後才右轉，甲○○恐因趕上學而擦撞我右車門，我並無
    過失云云。然查：右揭事實，已據被告於檢察官偵查中供承不諱，核與告訴人乙○○於警訊時、原審偵審中及本院調查時指訴之情節相符，復有現場圖、照片在
    卷可資佐証；而被害人甲○○因而受有前揭之傷害，亦有大東醫院醫師出具之診
    斷證明書在卷可憑。
二、按汽車行駛至交岔路口右轉彎時，應距交岔路口三十公尺前顯示方向燈或手勢，
    行至路口後再行右轉；轉彎車應讓直行車先行，道路交通安全規則第一百零二條
    第一項第三、六款分別定有明文。被告於右揭時地駕車本應注意上開規定，且依
    當時情形，又無其他不能注意之情事，竟疏未注意車前狀況，復未讓同方向右側
    慢車道之直行車先行，即貿然右轉，致肇車禍使被害人受傷，其有過失，已經明
    顯；且被告於檢察官偵查中亦自承有過失（見偵查卷第十八頁）；雖本件被害人
    甲○○駕車行至交岔路口未減速慢行作隨時停車之準備，就本件車禍事故之發生
    亦與有過失，惟此仍不能卸免被告過失之罪責。而被害人甲○○因本件車禍受傷
    ，與被告之過失行為間，並有相當因果關係。本件罪證明確，被告前開所辯，係
    卸責之詞，不足採信，其右揭過失傷害之犯行已堪認定。
三、核被告駕車肇事致人受傷之行為，係犯刑法第二百八十四條第一項前段之普通過
    失傷害罪。被告於肇事後犯罪未被發覺前，即向現場處理警員潘盛賢（即高雄縣
    警察局鳳山分局成功派出所警員）坦承肇事而自首，已據證人潘盛賢於本院調查
    時到庭證述屬實，且為告訴人乙○○於原審審理時所自承（見原審卷八十八年十
    二月九日審理筆錄），被告顯係對於未經發覺之犯罪自首，其進而接受裁判，依
    刑法第六十二條前段規定應減輕其刑。
四、原審因而適用刑法第二百八十四條第一項前段、第六十二條前段、第四十一條、
    罰金罰鍰提高標準條例第一條前段、第二條規定，並審酌被告前開過失之程度，
    被害人傷勢非輕，及被告迄至原審審理中未與告訴人達成和解等一切情狀，量處
    有期徒刑四月，並諭知如易科罰金以三百元折算一日。經核原判決認事用法並無
    不合，量刑亦屬適當；被告上訴意旨，否認犯罪，指摘原判決不當；檢察官循告
    訴人乙○○具狀請求上訴謂「被告並非自首，被告迄今未賠償」，指摘原判決量
    刑過輕，均為無理由，應予駁回。
五、查被告未曾受有刑徒刑以上刑之宣告，有臺灣高雄地方法院檢察署刑案資料查註
    紀錄表附卷可稽，此次係屬偶發過失犯，況被告於本院調查時，已與告訴人達成
    和解，賠償告訴人新台幣（下同）二十萬元，有和解書乙份附卷可按，被告經此
    論罪科刑之教訓，當知警惕，應無再犯之虞，本院認其所宣告之刑，以暫不執行
    為適當，爰併宣告緩刑二年。
據上論結，應依刑事訴訟法第三百六十八條、刑法第七十四條第一款，判決如主文。
本案經檢察官劉翼謀到庭執行職務。
中      華      民      國    八十九    年      四月      六      日
                                  臺灣高等法院高雄分院刑事第四庭
                                      審判長法官  莊  鎮
                                            法官  陳啟造
                                            法官  蕭權閔
右正本證明與原本無異。
不得上訴。
                                          書記官  黎  珍
中      華      民      國    八十九    年      四      月      八      日
附錄本判決論罪之法條：
刑法二百八十四條第一項前段
  因過失傷害人者，處六月以下有期徒刑、拘役或五百元以下罰金。
                                                                        Ｆ


司法院資訊處製作；財團法人民間司法改革基金會備份。
